臺灣臺北地方法院刑事判決
111年度審交訴字第68號
公  訴  人  臺灣臺北地方檢察署檢察官
被      告  胡晉豪



上列被告因傷害等案件，經檢察官提起公訴（111年度偵字第159
80號），被告於準備程序中就被訴事實為有罪之陳述，經本院告
以簡式審判程序之旨，並聽取當事人之意見後，經本院合議庭裁
定，由受命法官獨任行簡式審判程序，並判決如下：
    主      文
胡晉豪犯傷害罪，處有期徒刑伍月，如易科罰金，以新臺幣壹仟
元折算壹日。
    事實及理由
一、按簡式審判程序之證據調查，不受第159條第1項之限制，刑
    事訴訟法第273條之2定有明文，是於行簡式審判程序之案件
    ，被告以外之人於審判外之陳述，除有其他不得做為證據之
    法定事由外，應認具有證據能力，合先敘明。
二、本件犯罪事實及證據，除犯罪事實欄、證據清單及待證事實
    欄「郭正育」更正為「郭政育」；犯罪事實欄一補充「段滌
    生、徐彪峻傷害部分未據告訴」；證據部分應補充被告胡晉
    豪於本院準備程序及審理中之自白外，均引用如附件所示檢
    察官起訴書之記載。
三、應適用之法律及科刑審酌事由　　
㈠、核被告所為，係犯刑法第277條第1項之傷害罪、同法第185條
    第1項妨害公眾往來安全罪及同法第135條第1項妨害公務執
    行罪。
㈡、被告基於同一妨害公務之犯意，於員警依法執行公務之時、
    地，接續對員警施強暴行為，侵害同一國家法益，為接續犯
    ，應僅成立一個妨害公務罪。
㈢、被告為逃避員警攔檢，以妨害公眾往來安全及傷害數員警而
    施以強暴之方式而犯上揭之罪，其行為在自然意義上雖非完
    全一致，然行為有部分重疊合致，且犯罪目的單一，依一般
    社會通念，應評價為法律上之一行為，而被告以一行為觸犯
    數罪名，為想像競合犯，應依刑法第55條前段規定，從一重
    之傷害罪處斷。
㈣、累犯部分
　⒈本件公訴檢察官已依最高法院大法庭110年度台上大字第5660
    號裁定意旨，主張構成累犯之事實及提出及提出判決書及執
    行指揮書為證明方法，並經被告表示意見，本院自應依法審
    酌是否依累犯加重，合先敘明。
　⒉又刑法第47條累犯原規定「應」加重最低本刑，依司法院大
    法官解釋釋字第775號解釋，於修法前暫時由法院裁量「得
    」加重最低本刑，法院應視前案（故意或過失）徒刑之執行
    完畢情形（有無入監執行完畢、是否易科罰金或易服社會勞
    動而視為執行完畢）、5年以內（5年之初期、中期、末期）
    、再犯後罪（是否同一罪質、重罪或輕罪）等，綜合判斷累
    犯個案有無因加重本刑致生行為人所受的刑罰超過其所應負
    擔罪責的情形（林俊益大法官提出蔡炯燉大法官加入釋字第
    775號解釋協同意見書意旨參照）。即法院應於個案中審酌
    該當累犯加重要件者，加重最低本刑是否使其人身自由因此
    遭受過苛之侵害，以裁量是否依累犯規定加重最低本刑。
　⒊查被告前因：⑴違反藥事法案件，經本院以105年度審簡字第1
    549號判決分別判處有期徒刑3月（共2罪）確定，於民國106
    年6月2日執行完畢；⑵詐欺案件，經本院以106年度簡字第78
    1號判決判處有期徒刑3月確定，於107年5月22日易科罰金執
    行完畢；⑶施用毒品案件，經臺灣新北地方法院以107年度簡
    字第3437號判決分別判處有期徒刑4月、5月確定；⑷施用及
    持有毒品案件，經本院以107年度審簡字第1279號判決分別
    判處有期徒刑4月、3月確定；⑸施用毒品案件，經本院以107
    年度簡字第1647號判決分別判處有期徒刑4月（共2罪）確定
    ；⑹施用毒品案件，經臺灣新北地方法院以108年度簡字第22
    89號判決判處有期徒刑4月確定；⑺施用毒品案件，經本院以
    107年度審簡字第2753號判決判處有期徒刑5月確定；⑻施用
    毒品案件，經本院以108年度易字第222號判決判處有期徒刑
    3月確定。前開⑶⑷⑸⑺⑻案，經本院以109年度聲字第672號裁定
    應執行有期徒刑1年9月確定，與⑹案經接續執行，於109年5
    月19日縮短刑期假釋出監，所餘期間付保護管束，於109年1
    2月1日保護管束期滿未經撤銷假釋，視為執行完畢等情，有
    臺灣高等法院被告前案紀錄表在卷可稽。被告於執行完畢後
    ，5年以內故意再犯本件有期徒刑以上之罪，已該當刑法第4
    7條第1項累犯之要件。然審酌被告前案與本案罪質並非同一
    ，尚無前揭見解所指之特別惡性及刑罰反應力薄弱之情，如
    依累犯規定加重最低本刑，將使其人身自由因此遭受過苛侵
    害而超過其所應負擔罪責之情形，爰依前揭見解，不依刑法
    第47條第1項規定加重其刑。
㈤、爰以行為人之責任為基礎，審酌被告騎乘機車以高速逆向、
    闖紅燈及蛇行行駛，並傷害員警之行為情節，妨害員警執行
    職務且因而受傷及影響公共秩序及國家法益之危害程度，兼
    衡被告於本院審理中坦承犯行之犯後態度，而被告自陳目前
    在押無能力賠償，故尚未與被害人和解賠償，參酌被告高中
    肄業之智識程度，自述在押前從事裝潢工作，月收入約新臺
    幣（下同）3萬元，無需扶養之人之生活狀況及其素行等一
    切情狀，量處如主文所示之刑，並諭知易科罰金之折算標準
    ，以示懲儆。　　　　
據上論斷，應依刑事訴訟法第273條之1第1項、第299條第1項前
段、第310條之2、第454條第2項，刑法第135條第1項、第185條
第1項、第277條第1項、第55條、第41條第1項前段，刑法施行法
第1條之1第1項，判決如主文。　　
本案經檢察官王文成提起公訴，檢察官蔡名堯到庭執行職務。
中　　華　　民　　國　　111 　年　　8 　　月　　26　　日
                    刑事第二十庭法  官    謝欣宓
上正本證明與原本無異。 
如不服本判決應於收受送達後20日內向本院提出上訴書狀，並應
敘述具體理由；其未敘述上訴理由者，應於上訴期間屆滿後20日
內向本院補提理由書（均須按他造當事人之人數附繕本）「切勿
逕送上級法院」。告訴人或被害人如對於本判決不服者，應具備
理由請求檢察官上訴，其上訴期間之計算係以檢察官收受判決正
本之日期為準。因疫情而遲誤不變期間，得向法院聲請回復原狀
。
                                書記官    朱俶伶　
中　　華　　民　　國　　111 　年　　8 　　月　　26　　日
附錄本案論罪科刑法條
中華民國刑法第135條
對於公務員依法執行職務時，施強暴脅迫者，處3年以下有期徒
刑、拘役或30萬元以下罰金。
意圖使公務員執行一定之職務或妨害其依法執行一定之職務或使
公務員辭職，而施強暴脅迫者，亦同。
犯前二項之罪而有下列情形之一者，處6月以上5年以下有期徒刑
：
一、以駕駛動力交通工具犯之。
二、意圖供行使之用而攜帶兇器或其他危險物品犯之。
犯前三項之罪，因而致公務員於死者，處無期徒刑或7年以上有
期徒刑；致重傷者，處3年以上10年以下有期徒刑。
中華民國刑法第185條
損壞或壅塞陸路、水路、橋樑或其他公眾往來之設備或以他法致
生往來之危險者，處5年以下有期徒刑、拘役或1萬5千元以下罰
金。
因而致人於死者，處無期徒刑或7年以上有期徒刑；致重傷者，
處3年以上10年以下有期徒刑。
第1項之未遂犯罰之。
中華民國刑法第277條
傷害人之身體或健康者，處5年以下有期徒刑、拘役或50萬元以
下罰金。
犯前項之罪，因而致人於死者，處無期徒刑或7年以上有期徒刑
；致重傷者，處3年以上10年以下有期徒刑。
附件：
臺灣臺北地方檢察署檢察官起訴書
                                    111年度偵字第15980號
　　被　　　告　胡晉豪　男　26歲（民國00年0月00日生）
　　　　　　　　　　　　住新北市○○區○○路0段000巷0號
　　　　　　　　　　　　國民身分證統一編號：Z000000000號
上列被告因妨害公務等案件，已經偵查終結，認應提起公訴，茲
將犯罪事實及證據並所犯法條分敘如下：
　　　　犯罪事實
一、胡晉豪前因違反藥事法案件，經臺灣臺北地方法院（下稱臺
    北地院）以105年度審簡字第1549號判決判處有期徒刑3月、
    3月，合併應執行有期徒刑4月確定，並與另案所犯妨害公務
    及傷害罪，經法院判處拘役120日接續執行，甫於民國106年
    7月12日執行完畢；又因詐欺案件，經臺北地院以106年度簡
    字第781號判決判處有期徒刑3月確定，於107年5月22日易科
    罰金而執行完畢；(1)又因施用毒品案件，經臺灣新北地方
    法院(下稱新北地院)以107年度簡字第3437號判決判處有期
    徒刑4月、5月，應執行有期徒刑7月確定；(2)又因施用毒品
    案件，經臺北地院以107年度審簡字第1279號判決判處有期
    徒刑3月、4月，應執行有期徒刑5月確定；(3)又因施用毒品
    案件，經臺北地院以107年度簡字第1647號判決判處有期徒
    刑4月、4月，應執行有期徒刑6月確定；(4)又因施用毒品案
    件，經臺北地院以107年度審簡字第2753號判決判處有期徒
    刑5月確定；(5)又因施用毒品案件，經新北地院以108年度
    簡字第2289號判決判處有期徒刑4月確定；(6)又因施用毒品
    案件，經臺北地院以108年度易字第222號判決判處有期徒刑
    3月確定；上開(1)至(4)案件，經臺北地院以108年度聲字第
    2447號裁定定應執行有期徒刑1年7月確定；上開(1)至(4)及
    (6)案件，經臺北地院另以109年度聲字第672號裁定定應執
    行有期徒刑1年9月確定，並與上開(5)案件接續執行，甫於1
    09年5月19日交付保護管束假釋出監，並於109年12月1日保
    護管束期滿，假釋未經撤銷視已執行完畢。詎其仍不知悔改
    ，於111年5月8日0時59分許，騎乘車牌號碼000-000號普通
    重型機車（下稱A車），行經新北市新店區安康路3段與安康
    路3段165巷交岔路口前，因違規以手持方式使用手機遭而經
    新北市政府警察局新店分局員警徐彪峻、段滌生攔檢盤查，
    胡晉豪明知徐彪峻、段滌生為正依法執行職務之公務員，竟
    基於妨害公務、傷害、公共危險之犯意，先駕駛A車加速駛
    離現場，並經警追躡後，多次高速跨越雙黃線逆向行駛、闖
    越紅燈、蛇行，以此方式致生公眾往來之危險。嗣於同日1
    時2分許，在新北市新店區安康路1段，胡晉豪見員警段滌生
    騎乘警用機車追近，即以驟然減速煞車、腳踹警車、瞬間傾
    近警車之強暴方式，妨害警方依法執行職務，因而致員警段
    滌生迴避不及人車倒地，受有上下唇、下右手肘、雙手、右
    大腿、雙膝挫擦傷、上排門牙斷裂之傷害。後於同日1時23
    分許，在新北市新莊區大漢橋汽車道下橋處上，胡晉豪見前
    來支援之員警余世涵騎乘警用機車追近，遂以腳踢擊余世涵
    之強暴方式，妨害警方依法執行職務，致員警余世涵因而受
    有左側小腿挫傷之傷害。並於同日1時50分許，在臺北市大
    同區臺北橋下機車引道上，胡晉豪見前來支援之員警郭正育
    騎乘警用機車追近，即以煞車急停之強暴方式，妨害警方依
    法執行職務，因而致員警郭正育迴避不及人車倒地，受有右
    手肘、左側前臂、手部、膝部開放性傷口等傷害。另於同日
    5時5分許，胡晉豪在臺北市大同區延平北路3段25之3號前棄
    車逃逸至臺北市大同區民權西路225巷口之過程中，見員警
    徐彪峻追近，即以啃咬及持安全帽揮擊之強暴方式，妨害警
    方依法執行職務。
二、案經郭正育、余世涵訴由新北市政府警察局新店分局報告偵
    辦。
　　　　證據並所犯法條
一、證據清單及待證事實：
編號 證  據  名  稱 待  證  事  實 1 被告胡晉豪於警詢時及偵訊中之自白。 坦承全部犯罪事實。 2 告訴人郭正育、余世涵於警詢中之指訴。 證明被告對員警即告訴人郭正育、余世涵以強暴方式妨害公務，及傷害告訴人2人之事實。 3 證人徐彪峻、段滌生之職務報告、耕莘醫院診斷證明書、員警密錄器影像光碟各1份、新北市立聯合醫院診斷證明書2份，及員警受傷暨現場照片49張。 證明被告上揭妨害公務、公共危險、傷害之事實。 
二、核被告所為，係犯刑法第135條第1項之妨害公務罪、同法第
    185條第1項之公共危險罪嫌，及同法第277條第1項之傷害罪
    嫌。被告係以一行為同時觸犯妨害公務、公共危險、傷害罪
    嫌，為想像競合犯，請從一重之傷害罪處斷。被告曾受犯罪
    事實欄所示有期徒刑執行完畢，有刑案資料查註紀錄表在卷
    可稽，其於有期徒刑執行完畢後，5年以內故意再犯本案有
    期徒刑以上之罪，為累犯，請依司法院釋字第755號解釋意
    旨，裁量是否加重最低本刑。
三、依刑事訴訟法第251條第1項提起公訴。
　　此　致
臺灣臺北地方法院
中　　華　　民　　國　 111　　年　　5 　　月　　28　　日
　　　　　　　　　　　　　檢　察　官　　王文成
本件正本證明與原本無異 
中　　華　　民　　國　 111　　年　　6 　　月　　10　　日
　　　　　　　　　　　　　書　記　官　　陳瑞和
附錄本案所犯法條全文　　
中華民國刑法第135條
對於公務員依法執行職務時，施強暴脅迫者，處 3 年以下有期
徒刑、拘役或 9 千元以下罰金。
意圖使公務員執行一定之職務或妨害其依法執行一定之職務或使
公務員辭職，而施強暴脅迫者，亦同。
犯前 2 項之罪，因而致公務員於死者，處無期徒刑或 7 年以上
有期徒刑；致重傷者，處 3 年以上 10 年以下有期徒刑。

中華民國刑法第185條
損壞或壅塞陸路、水路、橋樑或其他公眾往來之設備或以他法致
生往來之危險者，處 5 年以下有期徒刑、拘役或 1 萬 5 千元
以下罰金。
因而致人於死者，處無期徒刑或 7 年以上有期徒刑；致重傷者
，處 3 年以上 10 年以下有期徒刑。
第 1 項之未遂犯罰之。

中華民國刑法第277條
傷害人之身體或健康者，處 5 年以下有期徒刑、拘役或 50 萬
元以下罰金。
犯前項之罪，因而致人於死者，處無期徒刑或 7 年以上有期徒
刑；致重傷者，處 3 年以上 10 年以下有期徒刑。